【裁判字號】    92,交易,201
【裁判日期】    920522
【裁判案由】    公共危險
【裁判全文】
臺灣臺北地方法院刑事判決                        九十二年度交易字第二○一號
    公  訴  人  臺灣臺北地方法院檢察署檢察官
    被      告  甲○○
右列被告因公共危險案件，經檢察官提起公訴（九十二年度偵字第五七一三號），本
院判決如左：
    主  文
甲○○服用酒類，不能安全駕駛動力交通工具而駕駛，累犯，處有期徒刑柒月。
    事  實
一、甲○○前於民國八十九年間因犯酒醉駕車之公共危險案件，經台灣新竹地方法院
    以八十九年度竹交簡字第九二號判決判處拘役十日確定，於九十年一月十一日易
    科罰金執行完畢，詎其不知悛悔，再於九十年間二度酒醉駕車，分別經本院新店
    簡易庭各以九十年度店交簡字第三四○號、九十年度店交簡字第七五八號判決判
    處有期徒刑五月、六月確定，經合併定執行刑後，應執行有期徒刑十月，甫於九
    十一年三月十二日執行完畢。其復於九十一年十一月二十五日晚間八時許起至翌
    日（即九十一年十一月二十六日）凌晨三時許止，在台北縣深坑鄉○○村○○街
    五二號五樓家中服用酒類高梁酒，已達思考、個性行為改變而不能安全駕駛動力
    交通工具之程度，猶於酒後駕駛動力交通工具即車號ＬＧ－三八二○號自用小客
    車上路，自台北縣深坑交流道上國道三號高速公路往南行駛，於當日上午十時零
    九分許行至南向二十五點五公里處時為國道公路警察局木柵分隊警員王以筌在該
    處查獲，以第四代酒精測定器測得其呼氣所含酒精濃度達每公升零點八五毫克。
    嗣警員王以筌將李育明帶回木柵分隊辦公室偵辦，再以紅外線酒精分析測定儀測
    得李育明呼氣所含酒精濃度達每公升零點七六毫克。
二、案經內政部警政署國道公路警察局第六警察隊報請臺灣臺北地方法院檢察署檢察
    官偵查起訴。
    理  由
一、訊據被告甲○○，對於在右揭時、地因服用酒類，不能安全駕駛動力交通工具而
    駕駛之犯罪事實坦承不諱，並有酒測單一紙在卷可稽。按刑法第一百八十五條之
    三所規定服用酒類，不能安全駕駛動力交通工具而駕駛者，應負刑事責任，揆其
    立法目的本在藉抽象危險犯之犯罪構成要件，以嚇阻酒後駕車者對道路交通安全
    之危害，本不以發生實害為必要。而所謂不能安全駕駛之認定，並無一定之數值
    可供界定，而係由法院以一般社會通念之客觀標準，足生公共危險時即足。目前
    行政機關所取締酒後駕車之參考標準，係依法務部於八十八年五月十日邀集司法
    院刑事廳、交通部、行政院衛生署、內政部警政署及中央警察大學等機關開會，
    所為凡呼氣酒精濃度逾每公升含零點五五毫克時，即屬不能安全駕駛之決議。上
    開會議決議本身固僅屬檢警取締酒後駕車之參考，尚無拘束法院之效力，惟以上
    開會議決議所採之標準，係參考美國、德國及日本等國家所進行之酒精濃度與精
    神狀態之測試實驗，亦即，各項實驗均發現凡呼氣中酒精濃度達每公升零點五五
    毫克時，就人之生理方面，已產生視覺反應遲鈍、影像不能集中、同時不能看清
    前方路況及車旁照後鏡等狀況，及駕駛能力已受有影響、肇事率已為一般人正常
    人之十倍之事實。被告於警方查獲時，先後測得其呼氣中酒精濃度各達每公升零
    點八五、零點七六毫克，依一般社會通念，已達不能安全駕駛之程度，而其於遭
    警查獲前，有對員警指揮及交通號誌無反應或遲緩、駕駛判斷力顯然欠佳；駕駛
    蛇行、車身搖擺不定、轉彎半徑過大或過小等駕駛操控力欠佳情狀，亦有刑法第
    一百八十五條之三案件測試觀察紀錄表附卷足憑，益證其已不能安全駕駛。又被
    告於酒後確有駕車之事實，業如前述，是以其確有於飲用酒類後，已達不能安全
    駕駛動力交通工具而仍然駕駛之犯行，堪予認定。
二、核被告所為，係犯刑法第一百八十五條之三服用酒類不能安全駕駛動力交通工具
    而駕駛罪。又其於九十年間二度酒醉駕車，分別經本院新店簡易庭各以九十年度
    店交簡字第三四○號、九十年度店交簡字第七五八號判決判處有期徒刑五月、六
    月確定，經合併定執行刑後，應執行有期徒刑十月，甫於九十一年三月十二日執
    行完畢，有台灣高等法院被告全國前案紀錄表在卷足憑，其於五年內再犯本件有
    期徒刑以上之罪，為累犯，應依刑法第四十七條規定加重其刑。爰審酌酒後駕車
    之危害及酒後不應駕車之觀念，已透過學校教育、政令宣導及各類媒體廣為介紹
    傳達各界週知多年，被告對於酒後不能駕車，及酒醉駕車之危險性，應有相當之
    認識，詎其明知飲酒致醉，不能安全駕駛，猶駕車上路，顯心存僥倖，並乏尊重
    其他用路人生命、財產安全之觀念，至為可訾，及其已有多次酒醉駕車遭科處刑
    罰之記錄，猶不知悔改，顯然毫無反省警惕之心等各項情狀，量處如主文所示之
    刑，以示懲儆。
據上論斷，依刑事訴訟法第二百九十九條第一項前段、刑法第一百八十五條之三、第
四十七條，判決如主文。
本案經檢察官蔡名堯到庭執行職務。
中      華      民      國      九十二      年      五    月    廿二    日
                                      臺灣臺北地方法院交通法庭
                                          法  官  陳婷玉
右正本證明與原本無異。
如不服本判決，應於判決送達後十日內，向本院提出上訴狀。
                                          書記官  陳弘文
中      華      民      國      九十二      年      五    月    廿六    日
附錄本案所犯法條全文
中華民國刑法第一百八十五條之三
服用毒品、麻醉藥品、酒類或其他相類之物，不能安全駕駛動力交通工具
而駕駛者，處一年以下有期徒刑、拘役或三萬元以下罰金。


司法院資訊處製作；財團法人民間司法改革基金會備份。
